【裁判字號】    95,訴,164
【裁判日期】    950515
【裁判案由】    違反毒品危害防制條例
【裁判全文】
臺灣嘉義地方法院刑事判決               95年度訴字第164號
    公  訴  人  臺灣嘉義地方法院檢察署檢察官
    被      告  甲○○
    指定辯護人  本院公設辯護人  乙○○
上列被告因毒品危害防制條例案件，經檢察官提起公訴（九十五
年度毒偵字第二五二、三一六號），本院合議庭裁定由受命法官
獨任進行簡式審判程序，並依協商程序而為判決如下：
    主  文
甲○○連續施用第一級毒品，累犯，處有期徒刑拾月。
    事  實
一、甲○○前於民國八十二年間因肅清煙毒條例案件，經臺灣高
    等法院臺南分院八十二年度上訴字第二九二五號刑事判決判
    處有期徒刑三年六月確定；八十二年間因違反麻醉藥品管理
    條例案件，經本院八十二年度易字第一九○八號刑事判決判
    處有期徒刑六月，如易科罰金以銀元三百元折算一日確定；
    前開刑罰經臺灣高等法院臺南分院八十三年度聲字第二○三
    號刑事裁定定其應執行之刑為有期徒刑三年九月。八十二年
    間因違反麻醉藥品管理條例案件，經臺灣高等法院臺南分院
    八十三年度上易字第四五二號刑事判決判處有期徒刑七月確
    定。八十六年間因違反麻醉藥品管理條例案件，經本院八十
    六年度易字第三六八號刑事判決判處有期徒刑六月，如易科
    罰金以銀元三百元折算一日確定。八十六年間因肅清煙毒條
    例案件，經本院八十六年度訴字第七一二號刑事判決判處有
    期徒刑三年八月確定。前開刑罰嗣接續執行，均於九十四年
    八月十二日執行完畢。另因施用毒品案件，經依本院九十一
    年度毒聲字第三一三號刑事裁定施以強制戒治一年，九十二
    年五月八日執行完畢釋放。詎仍不知悔改，復基於施用第一
    級毒品之概括犯意，連續自九十五年一月二日起至同年五月
    七日止，均在其嘉義縣六腳鄉蒜東村五鄰蒜頭二三一之一號
    住處內，以針筒注射方式，施用第一級毒品海洛因多次，平
    均每二日施用一次。嗣分別於九十五年一月二日下午二時許
    、同月十七日上午十一時許，為警各在嘉義縣六腳鄉工廠村
    一號蒜頭糖廠內、同鄉○○村路口查獲，惟毒品及針筒已為
    甲○○用罊及丟棄滅失。
二、案經嘉義縣警察局朴子分局報告臺灣嘉義地方法院檢察署檢
    察官偵查起訴。
    理  由
一、本件被告甲○○所涉犯者為毒品危害防制條例第十條第一項
    法定刑為「六月以上五年以下有期徒刑」之施用第一級毒品
    罪，非死刑、無期徒刑、最輕本刑為三年以上有期徒刑之罪
    或高等法院管轄第一審案件。本院行準備程序中，被告就被
    訴事實為有罪之陳述，經告知簡式審判程序之旨，並聽取檢
    察官及被告之意見後，本院爰依刑事訴訟法第二百七十三條
    之一第一項裁定由受命法官獨任進行簡式審判程序。因此，
    本件簡式審判程序之證據調查依刑事訴訟法第二百七十三條
    之二規定不受同法第一百五十九條第一項、第一百六十一條
    之二、第一百六十一條之三、第一百六十三條之一及第一百
    六十四條至第一百七十條規定之限制。此外，本件於本院裁
    定進行簡式審判程序後，檢察官請求就被告願受科刑之範圍
    於審判外進行協議，經本院同意且指定本院公設辯護人協助
    進行協商，雙方當事人就「被告施用第一級毒品，處有期徒
    刑十月」之科刑範圍達成合意且被告認罪，而由檢察官聲請
    本院改依協商程序而為判決，均合先敘明。
二、前開犯罪事實，有下列證據足資證明：
    １、被告之自白。
    ２、高雄市立凱旋醫院濫用藥物尿液檢驗報告、代號與真實
        姓名對照表。
    ３、台灣檢驗科技股份有限公司濫用藥物尿液檢驗報告、代
        號與真實姓名對照表。
    ４、臺灣嘉義地方法院檢察署刑案資料查註紀錄表、臺灣高
        等法院被告前案紀錄表。
三、按海洛因係毒品危害防制條例第二條第二項第一款所定之第
    一級毒品。被告前因施用毒品案件，經法院裁定施以強制戒
    治執行完畢並釋放後，五年內再犯本件施用第一級毒品之犯
    行，核其所為，係犯毒品危害防制條例第十條第一項之施用
    第一級毒品罪。其施用第一級毒品而持有第一級毒品之低度
    行為，應為施用第一級毒品之高度行為所吸收，不另論罪。
    又被告先後多次施用第一級毒品之犯行，時間緊接，方法雷
    同，所犯係構成要件相同之罪名，顯係基於概括犯意為之，
    應各依刑法第五十六條連續犯規定論以一罪，並加重其刑。
    另被告前於八十二年間因肅清煙毒條例案件，經臺灣高等法
    院臺南分院八十二年度上訴字第二九二五號刑事判決判處有
    期徒刑三年六月確定；八十二年間因違反麻醉藥品管理條例
    案件，經本院八十二年度易字第一九○八號刑事判決判處有
    期徒刑六月，如易科罰金以銀元三百元折算一日確定；前開
    刑罰經臺灣高等法院臺南分院八十三年度聲字第二○三號刑
    事裁定定其應執行之刑為有期徒刑三年九月。八十二年間因
    違反麻醉藥品管理條例案件，經臺灣高等法院臺南分院八十
    三年度上易字第四五二號刑事判決判處有期徒刑七月確定。
    八十六年間因違反麻醉藥品管理條例案件，經本院八十六年
    度易字第三六八號刑事判決判處有期徒刑六月，如易科罰金
    以銀元三百元折算一日確定。八十六年間因肅清煙毒條例案
    件，經本院八十六年度訴字第七一二號刑事判決判處有期徒
    刑三年八月確定。前開刑罰嗣接續執行，均於九十四年八月
    十二日執行完畢。其受有期徒刑之執行完畢，五年以內再犯
    本件有期徒刑以上之罪，為累犯，應依刑法第四十七規定，
    遞加重其刑。偵查檢察官雖然僅就被告於九十五年一月二日
    、同月十七日之犯行提起公訴，未論及其他部分，但公訴檢
    察官已於審理時擴張犯罪事實至其他部分，而被告全部犯行
    又具有連續犯之裁判上一罪關係，已如前述，本院自得一併
    審論。爰依被告之自白及上揭前案紀錄資料，審酌被告身染
    毒癮而犯罪之動機及目的；犯罪時未受明顯刺激；獨自以注
    射針筒施用毒品之犯罪手段；未婚，無子女，僅母親健在，
    與母親同住，二兄一姐，與兄輪流撫養母親，之前從事板模
    工作，月入約新台幣二萬餘元之生活狀況；前科甚夥，復犯
    他罪，品行不佳；國中畢業之智識程度；本件屬自戕行為，
    無顯著被害人；經強制戒治後仍故意犯罪，違反義務程度非
    輕；無視國家查緝毒品之禁令，對於國家及社會所具有之潛
    在危害；犯罪後尚能坦承罪愆之態度等一切情狀，不經言詞
    辯論，即於協商合意範圍內判處如主文所示之刑。
四、依刑事訴訟法第四百五十五條之十，本件除有同法第四百五
    十五條之四第一項第一款「有前條第二項之撤銷合意或撤回
    協商聲請者」、第二款「被告協商之意思非出於自由意志者
    」、第四款「被告所犯之罪非第四百五十五條之二第一項所
    定得以聲請協商判決者」、第六款「被告有其他較重之裁判
    上一罪之犯罪事實者」、第七款「法院認應諭知免刑或免訴
    、不受理者」所定情形之一，或協商判決違反同條第二項「
    除有前項所定情形之一者外，法院應不經言詞辯論，於協商
    合意範圍內為判決。法院為協商判決所科之刑，以宣告緩刑
    、二年以下有期徒刑、拘役或罰金為限之規定者」，不得上
    訴。如有刑事訴訟法第四百五十五條之十所定得提起上訴之
    情事，且不服本判決，應於判決送達之日起十日內，向本院
    提出上訴狀。
據上論斷，應依刑事訴訟法第二百七十三條之一第一項、第四百
五十五條之二第一項、第四百五十五條之四第二項、第四百五十
五條之八、第四百五十四條，毒品危害防制條例第十條第一項，
刑法第十一條前段、第五十六條、第四十七條，判決如主文。
中    華    民    國    95    年    5     月    15    日
                        刑事第一庭  法  官  張 道 周
上列正本證明與原本無異。
如有刑事訴訟法第四百五十五條之十所定得提起上訴之情事，且
不服本判決，應於判決送達之日起十日內，向本院提出上訴狀（
應附繕本）。
中    華    民    國    95    年    5     月    15    日
                                    書記官  黃 意 雯
附記本判決論罪之法條全文
毒品危害防制條例第十條第一項
施用第一級毒品者，處六月以上五年以下有期徒刑。


司法院資訊處製作；財團法人民間司法改革基金會備份。
